臺灣高等法院交通事件裁定　　　　　　　　　　　　九十三年度交抗字第九三六號
　　抗　告　人
　　即受處分人　甲○○
右抗告人因違反道路交通管理處罰條例案件，不服臺灣臺北地方法院，中華民國九十
三年十一月二十六日所為裁定（九十三年度交聲字第一０三九號），提起抗告，本院
裁定如左：
    主  文
抗告駁回。
    理  由
一、本件抗告意旨以：抗告人雖有於民國（下同）九十三年九月七日十七時三十分許
    ，騎乘車牌號碼ＪＡ六—一七六號重型機車行經縣道一０二號三十一點五公里處
    為警攔停，然抗告人行經該路段時路況甚差，不止路面凹凸不平，並有許多隆起
    之人孔蓋，抗告人為免發生事故，因而刻意閃避人孔蓋行駛，但其左右閃避之幅
    度並不大，應不致構成在道路上蛇行，警員所述並非事實，原審遽以警員證述而
    裁定駁回抗告人之異議，實有未合，為此依法提起抗告，請求撤銷原裁定云云。
二、按汽車（包括機器腳踏車）駕駛人，駕駛汽車在道路上蛇行，或以其他危險方式
    駕車者，處新臺幣（下同）六千元以上二萬四千元以下罰鍰，並當場禁止其駕駛
    ，吊扣該車輛牌照三個月，且應接受道路交通安全講習；汽車駕駛人，違反前開
    規定者，除依原條款處罰鍰外，並記違規點數三點，道路交通管理處罰條例第三
    條第八款、第四十三條第一項第一款、第四項前段、第五項前段、第六十三條第
    一項第三款分別定有明文。
三、查抗告人騎乘車牌號碼ＪＡ六—一七六號重型機車於九十三年九月七日十七時三
    十分許，在縣道一０二號三十一點五公里處之道路上蛇行，而為臺北縣政府警察
    局瑞芳分局雙溪分駐所（下稱舉發機關）員警林昭男以抗告人違規「在道路上蛇
    行方式騎乘」，經予以攔停舉發等事實，業據證人即舉發本件交通違規之警員林
    昭男於原審法院審理中到庭證稱：本件是伊舉發；伊當時開巡邏車沿臺北縣雙溪
    鄉共和大橋往台一０二線行駛服巡邏勤務，在共和大橋上，看到甲○○騎重型機
    車跨兩個車道，在道路中間之雙黃線上行駛，並時而在左車道、時而在右車道地
    彎曲行駛，該處的路況已施工完畢，施工路段亦只有一百公尺，（庭呈）現場照
    片上所標示的是湯志鈞當時的行車路徑等語（見原審卷第五二頁及第五三頁），
    並有違規現場示意圖、臺北縣政府警察局九十三年九月七日北縣警交字第Ｃ00
    000000號舉發通知單影本、臺北縣政府警察局瑞芳分局雙溪分駐所勤務分
    配表及現場路況照片等附卷可稽，而依卷附現場路況照片所示，該路段雖有施工
    後重舖柏油之情形，然其分布範圍非廣，道路上之人孔蓋亦僅有三個，且未突出
    路面，路面亦非凹凸不平，抗告人駕車行經該路段實無必要刻意閃避該人孔蓋，
    且若僅為閃避人孔蓋，並非不得減速及靠右行駛，亦無必要以左右閃避之方式行
    駛，詎抗告人騎乘機車行經上開路段時，竟跨越於兩線道之雙黃線上，並在左右
    車道上，以足以對其他用路人致生危險之虞之蛇行方式行駛，適為執行巡邏勤務
    之警員林昭男發現，予以攔停舉發，而查員警林昭男基於法律上所賦予對於違規
    駕駛人得以攔停舉發之權利，其就當場目擊抗告人本件之違規行為，經予以攔停
    舉發，則基於公務員為公法上行為具有公信力之原則，其所為本件舉發行為當可
    被推定為真正，茲抗告人雖以因該路段路面凹凸不平，及為閃避人孔蓋始彎曲行
    駛等語為辯，惟此核與事實不符，自無足採，則抗告人騎乘機車行經上述路段時
    ，行駛於兩線道之雙黃線上，以足以對其他用路人致生危險之虞之蛇行方式行駛
    ，其顯有騎乘機車在道路上蛇行之違規行為，應堪認定，原審因而以原處分機關
    依違反道路交通管理事件統一裁罰基準及處理細則規定裁處抗告人罰鍰新台幣一
    萬二千元、吊扣車輛牌照三個月及記違規點數三點，並無違誤，而裁定駁回抗告
    人之聲明異議，經核並無不合，抗告人執上揭抗告意旨而指摘原審裁定不當，尚
    難認有理由，應予駁回。
據上論結，應依道路交通案件處理辦法第二十六條，刑事訴訟法第四百十二條，裁定
如主文。
中　　　華　　　民　　　國　　九十三　　年　　 十二 　　月　 　三十 　　日
                              臺灣高等法院交通法庭
                                  審判長法  官  吳    敦
                                        法  官  沈 宜 生
                                        法  官  張 傳 栗
以上正本證明與原本無異。
不得再抗告。
                                        書記官  秦 慧 榮
中　　　華　　　民　　　國　九十三年  十二   月     三十一日
